【裁判字號】    97,簡上,125
【裁判日期】    970616
【裁判案由】    違反自來水法
【裁判全文】
臺灣彰化地方法院刑事判決             97年度簡上字第125號
上  訴  人
即  被  告  乙○○
上列上訴人因違反自來水法案件，不服本院北斗簡易庭九十七年
度斗簡字第一九三號中華民國九十七年四月七日第一審簡易判決
（原檢察官聲請簡易判決處刑案號：九十七年度偵字第一一七二
號），本院管轄第二審合議庭判決如下：
    主文
上訴駁回。
    事實及理由
一、本案經本院審理結果，認第一審判決認事用法及量刑，均無
    不當，應予維持，並引用第一審判決書記載之事實、證據及
    理由（如附件，惟原審刑事簡易判決主文欄第二項「扣案之
    鐵鐵絲一條沒收。」之記載應更正為「扣案之鐵鐵絲壹條沒
    收。」；又聲請簡易判決處刑書犯罪事實欄第三、四行「而
    與一位姓名年籍不詳男子」之記載應更正為「而與一位姓名
    年籍不詳年約三十餘歲之成年男子」及事實及理由欄二、第
    三、四行「刑法施行法第一條之一」之記載應予刪除）。
二、本件上訴人即被告乙○○（以下簡稱被告）上訴意旨略以：
    被告知道錯了，且事後已與自來水公司達成和解，請求鈞院
    從輕量刑，以利自新等語。
三、上揭事實業據被告於警詢、偵訊及本院審理中供承不諱，核
    與證人即臺灣省自來水公司第十一區二林所技術士甲○○於
    警詢、偵訊時及證人劉許閃於警詢證述之情節相符，並有臺
    灣省自來水公司用水實地調查表、臺灣省自來水股份有限公
    司水籍主檔更正（一）基本資料、抄表歷史資料查詢、抄表
    機系統用戶資料維護作業各一份及現場照片四幀在卷可稽，
    此外復有水錶一個（內有鐵絲一支）扣案可資佐證，足認被
    告之自白與事實相符，是以本件事證已臻明確，被告竊水犯
    行堪予認定。
四、核被告所為，係犯自來水法第九十八條第三款之竊水罪。被
    告與姓名年籍不詳年約三十餘歲之成年男子間，有犯意之聯
    絡及行為之分擔，為共同正犯。被告竊水之犯行，雖同時構
    成刑法第三百二十條第一項之竊盜罪及自來水法第九十八條
    第三款之竊水罪，惟因兩罪間屬於法條競合之關係，依特別
    法優先普通法之適用原則，應僅論以自來水法第九十八條第
    三款之竊水罪。按所謂接續犯，係指數行為於同時同地或密
    切接近之時地實施，侵害同一之法益，各行為之獨立性極為
    薄弱，依一般社會健全觀念，在時間差距上，難以強行分開
    ，在刑法評價上，以視為數個舉動之接續施行，合為包括之
    一行為予以評價，較為合理，而為包括之一罪（最高法院八
    十六年臺上字第三二九五號判例意旨足參）。查被告委請該
    姓名年籍不詳之成年男子將臺灣自來水公司委託乙○○掌管
    之水表後方螺絲拆開，以鐵絲插入水表內，阻擋水閘閥刻度
    齒輪運轉，致水量器不準確，係在同一地點、密接時間內完
    成，且被竊盜之客體在客觀上屬同一監督權範圍，侵害法益
    同一，各行為之獨立性極為薄弱，依上開判例意旨，應成立
    接續犯，論以包括一罪。
五、原審認被告所犯自來水法第九十八條第三款竊水犯行事證明
    確，並審酌被告僅圖一己減省水費之私利，不惜以在水表內
    插入鐵絲方式竊水使用，嚴重損及公用民生事業費用負擔之
    公平性，無異將個人之用水成本轉嫁由社會大眾承受，所為
    殊無可取，惟念及被告坦承犯行，態度尚佳等一切情狀，判
    處被告拘役五十五日，並諭知易科罰金之折算標準，及將被
    告所有作案用之鐵絲一條依刑法第三十八條第一項第二款之
    規定諭知沒收，核無不當，上訴人指摘原判決不當，聲請撤
    銷原判決，為無理由，應駁回其上訴。
據上論斷，應依刑事訴訟法第四百五十五條之一第一項、第三項
、第三百六十八條、第三百七十三條，判決如主文。
本件經檢察官吳曉婷到庭執行職務。
中    華    民    國    97    年    6     月    16    日
                        臺灣彰化地方法院刑事第二庭
                            審判長法官   石馨文
                            法      官   黃齡玉
                            法      官   尚安雅
以上正本證明與原本無異。
本件不得上訴。
中    華    民    國    97    年    6     月    17    日
                            書  記  官   洪年慶


司法院資訊處製作；財團法人民間司法改革基金會備份。
